ACORDAO-COMPLETO-2545906

ACÓRDÃO DE RELAÇÃO

ACÓRDÃO DE RELAÇÃO 4409/2022 ATA 27/2022 - PRIMEIRA CÂMARA

Acórdão 4409/2022-TCU-Primeira Câmara
Em análise, ato de concessão de aposentadoria emitido pelo Tribunal Regional do Trabalho da 19ª Região/AL em favor de Viviana Menezes Costa. 
Considerando que o ato em questão contempla vantagem que decorre da incorporação de quintos, pelo exercício de funções no período compreendido entre 9/4/1998 e 4/9/2001;
Considerando que, nos casos de decisão judicial transitada em julgado, o Supremo Tribunal Federal - STF, no julgamento do RE 638.115/CE, a despeito de considerar inconstitucionais as incorporações de quintos referentes ao exercício de funções no período compreendido entre 9/4/1998 e 4/9/2001, modulou a decisão de forma a permitir a continuidade dos pagamentos, nos termos em que foram deferidos por sentença transitada em julgado proferida no âmbito do Poder Judiciário; 
Considerando que, no caso em epígrafe, a parcela de quintos incorporados após 8/4/1998 está amparada por decisão judicial transitada em julgado em 6/3/2014, proferida nos autos da ação ordinária 0003893-06.2005.4.05.8000, que tramitou na 4ª Vara Federal de Alagoas e que foi movida pelo Sindicato dos Servidores do Poder Judiciário Federal em Alagoas - Sindjus/AL;
Considerando que, nessa situação, não cabe a este Tribunal expedir determinações ao órgão jurisdicionado com vistas à alteração da vantagem de quintos e nem tampouco à expedição de novo ato;
	Considerando o entendimento firmado a partir do Acórdão 1414/2021-TCU-Plenário no sentido de ser possível "a apreciação de ato sujeito a registro mediante relação, na forma do art. 143, inciso II, do Regimento Interno do TCU, nas hipóteses em que a ilegalidade do ato decorra exclusivamente de questão jurídica de solução já pacificada na jurisprudência desta Corte de Contas";
Considerando, finalmente, os pareceres uníssonos da Sefip e do Ministério Público junto a este Tribunal, em face da irregularidade apontada nos autos.
Os Ministros do Tribunal de Contas da União ACORDAM, por unanimidade, com fundamento no art. 71, inciso III, da Constituição Federal de 1988, c/c os arts. 1º, inciso V, 39, inciso II, e 45, caput, da Lei 8.443/1992, e ainda com os arts. 143, inciso II, parte final, 260, § 1º, e 262, caput e § 2º, do Regimento Interno/TCU, em:
a) considerar ilegal o ato de concessão de aposentadoria emitido em favor de Viviana Menezes Costa (XXX.138.533-XX) , recusando o respectivo registro;
b) 	informar ao Tribunal Regional do Trabalho da 19ª Região/AL que, a despeito da negativa de registro da aposentadoria da interessada, o ato de aposentadoria que contempla "quintos" de funções comissionadas incorporados após a edição da Lei 9.624/1998 subsiste, já que a parcela mencionada está amparada por decisão judicial transitada em julgado, sendo desnecessária, portanto, a emissão de novo ato concessório;
c) fazer a determinação especificada no subitem 1.7.
1. Processo TC-Processo 013.717/2022-7 (APOSENTADORIA) 
	1.1. Interessada: Viviana Menezes Costa (XXX.138.533-XX) .
	1.2. Órgão: Tribunal Regional do Trabalho da 19ª Região/AL.
	1.3. Relator: Ministro Vital do Rêgo.
	1.4. Representante do Ministério Público: Procuradora-Geral Cristina Machado da Costa e Silva.
	1.5. Unidade Técnica: Secretaria de Fiscalização de Integridade de Atos e Pagamentos de Pessoal e de Benefícios Sociais (Sefip) .
	1.6. Representação legal: não há.
	1.7. Determinar ao Tribunal Regional do Trabalho da 19ª Região/AL que, no prazo de quinze dias, contados da notificação, dê ciência do inteiro teor desta deliberação à interessada.

Primeira Câmara

Viviana Menezes Costa (XXX.138.533-XX).

VITAL DO RÊGO

não há.

APOSENTADORIA (APOS)

Secretaria de Fiscalização de Integridade de Atos e Pagamentos de Pessoal e de Benefícios Sociais (Sefip).